【裁判字號】    90,訴,882
【裁判日期】    900719
【裁判案由】    毒品危害防制條例
【裁判全文】
臺灣板橋地方法院刑事判決                            九十年度訴字第八八二號
    公  訴  人  臺灣板橋地方法院檢察署檢察官
    被      告  甲○○
右列被告因毒品危害防制條例案件，經檢察官提起公訴（九十年度毒偵字第七一九三
號），本院判決如左：
    主    文
甲○○連續施用第二級毒品，處有期徒刑捌月，扣案之安非他命捌包（淨重壹佰零柒
點參伍公克）沒收銷燬之、分裝杓伍支、分裝袋參百零陸個、吸食器壹組均沒收；又
持有第一級毒品，處有期徒刑柒月，扣案之海洛因貳包（淨重參點伍伍公克）、搖頭
丸壹顆均沒收銷燬之。應執行有期徒刑壹年壹月，扣案之安非他命捌包（淨重壹佰零
柒點參伍公克）、海洛因貳包（淨重參點伍伍公克）、搖頭丸壹顆均沒收銷燬之、分
裝杓伍支、分裝袋參百零陸個、吸食器壹組均沒收。
    事    實
一、甲○○曾因施用第二級毒品安非他命案件，經本院以八十七年度毒聲字第一一三
    五號裁定送觀察、勒戒後，認無繼續施用毒品之傾向，由台灣板橋地方法院檢察
    署檢察官於民國（下同）八十七年八月二十五日以八十七年度偵字第一六五００
    號為不起訴處分確定；再因施用毒品案件，經本院以八十八年毒聲字第三六四０
    號裁定送觀察勒戒後，因有繼續施用毒品傾向，遂於八十八年六月二十九日以八
    十八年度毒聲字第三九四二號裁定令入強制戒治處所，施以強制戒治一年，並於
    八十八年十二月二十四日以八十八年度易字四四二六判處有期徒刑六月確定。詎
    甲○○猶不知悔改，基於概括犯意，自八十九年八月中旬某日起至同年十一月十
    三日止，連續在台北縣蘆洲市○○○路一０八巷十五號三樓處，使用分裝杓將安
    非他命置於自製吸食器燒烤後施用之方式，非法施用第二級毒品安非他命多次。
    又其明知劉鴻斌（未據起訴）於八十九年十月底左右，攜至上址處寄放之安非他
    命八包（淨重一０七．三五公克）、搖頭丸一顆及海洛因二包（淨重三．五五公
    克），分係第一、二級毒品、竟予以收受而持有。嗣於同年十一月十三日在上址
    為警查獲，並扣得之安非他命八包（淨重一０七．三五公克）、分裝杓五支、分
    裝袋三０六個（起訴書誤載為三０五個）、吸食器一組、海洛因二包（淨重三．
    五五公克）、搖頭丸一顆、電子磅秤一台、行動電話一台、帳單一張、帳冊一本
    等物。
二、案經台北縣警察局永和分局報請台灣板橋地方法院檢察署檢察官偵查起訴。
    理    由
一、右開事實，業據被告甲○○迭於警訊及偵審中坦承不諱，並有安非他命八包（淨
    重一０七．三五公克）、分裝杓五支、分裝袋三０六個（起訴書誤載為三０五個
    ）、吸食器一組、海洛因二包（淨重三．五五公克）、搖頭丸一顆等物扣可佐，
    ，而被告為警於八十九年十一月十三日查獲後所採之尿液經送台北縣政府衛生局
    檢驗結果，呈甲基安非他命陽性反應，此有該局九十年一月十六日之尿液煙毒檢
    驗成績書書一紙附卷可稽。又扣案之安非他命八包、搖頭丸一顆、海洛因二包等
    物，經分送內政部警政署刑事警察局及法務部調查局鑑驗結果，確認係安非他命
    及海洛因無誤，其中搖頭丸一顆並含有二級毒品甲基安非他命、二亞基雙氧安非
    他命、四級毒品麻黃鹼成份、Ｋ他命成份等情，有該局鑑驗通知書在卷可稽。再
    被告前因施用毒品案件，經本院以八十七年度毒聲字第一一三五號裁定送觀察、
    勒戒後，認無繼續施用毒品之傾向，由台灣板橋地方法院檢察署檢察官於八十七
    年八月二十五日以八十七年度偵字第一六五００號為不起訴處分確定；再因施用
    毒品案件，經本院以八十八年毒聲字第三六四０號裁定送觀察勒戒後，因有繼續
    施用毒品傾向，遂於八十八年六月二十九日以八十八年度毒聲字第三九四二號裁
    定令入強制戒治處所，施以強制戒治一年，並於八十八年十二月二十四日以八十
    八年度易字四四二六判處有期徒刑六月確定，其於五年內再犯毒品危害防制條例
    第十條第一項之罪，復有上開不起訴處分書、判決書在卷足憑。本件罪證明確，
    被告犯行應堪認定。
二、核被告甲○○所為，係犯毒品危害防制條例第十條第二項之施用第二級毒品罪及
    同條例十一條第一項之持有第一級毒品罪及第二項支持之持有第二級毒品（搖頭
    丸）罪。其非法持有第二級毒品安非他命之低度行為，已為施用之高度行為所吸
    收，不另論罪；被告先後多次施用第二級毒品犯行，時間緊接、構成要件相同，
    顯係基於概括犯意為之，為連續犯，應論以一罪並依法加重其刑。又被告一持有
    第一級毒品海洛因及第二級毒品搖頭丸之行為，觸犯毒品危害防制條例第十一條
    第一項及第二項二罪名，為想像競合犯，應從一重之持有第一級毒品罪處斷。又
    被告所犯前開二罪間，犯意各別，行為亦殊，應分論併罰。爰審酌被告之品行、
    犯罪之動機、目的、手段及犯罪後態度等一切情狀，分別量處如主文所示之刑，
    並定其應執行刑。扣案安非他命八包（淨重一０七．三五公克）、海洛因二包（
    淨重三．五五公克）、搖頭丸一顆，分係第一、二級毒品，應依毒品危害防制條
    例十八條第一項規定沒收銷毀之。分裝杓五支、分裝袋三０六個（起訴書誤載為
    三０五個）、吸食器一組係被告所有，供施用毒品所用之用，業據其在警訊中供
    明在卷，爰依刑法第三十八條第一項第二款併予沒收。至其餘之扣案物，因與本
    案無關，故不為沒收之諭知。
據上論斷，應依刑事訴訟法第二百九十九條第一項前段，毒品危害防制條例第十條第
第二項、、第十一條第一項第二項、第十八條第一項前段，刑法第十一條前段、第五
十六條、第五十五條、第三十八條第一項第二款、第五十一條第五款，判決如主文。
本案經檢察官蔡宏展到庭執行職務。
中      華      民      國      九十      年      七      月    十九    日
                                  臺灣板橋地方法院刑事第二庭
                                          法  官  古  秋  菊
右正本證明與原本無異。
如不服本判決，應於判決送達後十日內，向本院提出上訴狀。
                                          書記官  蕭  詩  穎
中      華      民      國      九十      年      七      月    十九    日
附錄本案論罪科刑法條全文：
毒品危害防制條例第十條：
施用第一級毒品者，處六月以上五年以下有期徒刑。
施用第二級毒品者，處三年以下有期徒刑。
毒品危害防制條例第十一條
持有第一級毒品者，處三年以下有期徒刑、拘役或新台幣五萬元以下罰金
。
持有第二級毒品者，處二年以下有期徒刑、拘役或新台幣三萬元以下罰金
。
持有專供製造或施用毒品之器具者，處一年以下有期徒刑、拘役或新台幣
一萬元以下罰金。


司法院資訊處製作；財團法人民間司法改革基金會備份。
